【裁判字號】    95,上訴,1918
【裁判日期】    950712
【裁判案由】    違反槍砲彈藥刀械管制條例
【裁判全文】
臺灣高等法院刑事判決                95年度上訴字第1918號
上  訴  人
即  被  告  甲○○
選任辯護人  余鐘柳  律師
上列上訴人因違反槍砲彈藥刀械管制條例案件，不服臺灣基隆地
方法院95年度訴字第33號，中華民國95年4月20日第一審判決（
起訴案號：臺灣基隆地方法院檢察署94年度偵字第4195號），提
起上訴，本院判決如下：
    主  文
原判決撤銷。
甲○○未經許可，寄藏其他可發射子彈具有殺傷力之改造玩具手
槍，處有期徒刑參年，併科罰金新台幣伍萬元，罰金如易服勞役
，以新台幣壹仟元折算壹日。扣案改造玩具手槍壹支（含彈匣壹
個，槍枝管制編號0000000000）及制式子彈壹顆，均沒收。
    事  實
一、甲○○明知可發射金屬或子彈，具有殺傷力之改造手槍為槍
    砲彈藥刀械管制條例第4條第1項第1款所稱之槍砲，同條項
    第2款之彈藥係各式槍砲所使用之砲彈、子彈及其他具有殺
    傷力及破壞性之各類彈、爆裂物，未經許可均不得任意寄藏
    ，竟於民國94年8月15日22時許，在基隆市○○路「大大遊
    樂場」旁巷道內，受年籍不詳綽號「小龍」友人囑咐代為保
    管已更換土造金屬槍管之仿貝瑞塔（BERETTA）92FS型半自
    動具殺傷力之改造玩具手槍1把（含彈匣壹個，槍枝管制編
    號0000000000）、具殺傷力制式子彈1顆（另有土造子彈1顆
    ，然該土造子彈不具殺傷力），而非法寄藏之。嗣甲○○恐
    遭警查獲，而於94年8月20日（起訴書誤載為94年8月16日）
    ，將上開手槍及子彈，持往王運生位在基隆市○○鎮○○路
    52號之住處，囑由王運生保管，王運生因而在其住處非法寄
    藏該等槍彈（臺灣基隆地方法院95年度訴字第84號繫屬在案
    ）。其後，甲○○因猜忌王運生恐將上開槍彈出賣，乃於94
    年9月4日20時許，由劉俊傑（由臺灣基隆地方法院於94年12
    月1日以94年度訴字第871號判處有期徒刑10月，併科新台幣
    5萬元，緩刑3年確定）陪同下，共至王運生所服務之位在基
    隆市○○區○○街122之5號之冠威計程車行之附近找王運生
    拿回上開槍彈，王運生乃囑其同事林延昌以計程車載其與劉
    俊傑（甲○○留在上開計程車行）至其位在基隆市○○鎮○
    ○路52號之住處，王運生親將上開槍彈交予劉俊傑，渠等再
    共同返回上開冠威計程車行，劉俊傑即與甲○○共同離去，
    甲○○旋將上開槍彈交由劉俊傑保管。嗣於94年9月7日下午
    4時許，劉俊傑騎乘車號AC3 -885號機車搭載友人謝家豪至
    基隆市○○路中山國中前停候友人時，經警臨檢，其明知背
    包內置有前開槍、彈，於員警要求查看背包尚不知其持有槍
    彈前，仍主動打開背包交出，員警一眼即見包內槍彈而予查
    扣，帶回警局後，劉俊傑第一次於94年9月7日下午6時45 分
    許接受警訊時，故意隱匿其好友甲○○交上開槍彈予其保管
    之事實，而供稱該槍彈係王運生交予其保管；警方遂通知王
    運生於94年9月26日晚間8時33分許至警局接受詢問，王運生
    於該次警訊中因畏懼承擔罪責，矢口否認上開槍彈與其有關
    ，然其嗣後自知法網難逃，乃於94年10月3日下午9時35分許
    主動至警局接受警詢並自白上開自甲○○處收受上開槍彈、
    嗣後返還槍彈予甲○○、劉俊傑之詳細過程；警方乃於94年
    10月6日凌晨0時20分許，以王運生之供詞偵詢劉俊傑，劉俊
    傑始將其與甲○○向王運生取回槍彈、甲○○將槍彈轉交其
    保管之上開情節供出；警方又於94年10月6日下午5時30分約
    詢林延昌，林延昌亦明確供出甲○○、劉俊傑向王運生取回
    槍彈之上情；警方於94年9月27日下午5時55分許偵詢甲○○
    時，甲○○未承認其將上開槍彈先後交予王運生、劉俊傑保
    管之事實，嗣警方取得王運生、劉俊傑、林延昌上開與真實
    相符之口供後，乃再於94年10月8日下午2時45分許偵詢甲○
    ○，甲○○始承認上情。
二、案經基隆市警察局報請臺灣基隆地方法院檢察署檢察官偵查
    起訴。
    理  由
一、訊據被告甲○○對於上開事實坦承不諱，核與證人王運生、
    劉俊傑、林延昌之警、偵訊證詞相符，且扣案手槍及子彈，
    經送內政部警政署刑事警察局鑑定結果，手槍一枝（含彈匣
    壹個，槍枝管制編號0000000000），認係由仿BERETTA廠92F
    S型半自動手槍製造之金屬玩具手槍，更換土造金屬槍管改
    造而成之改造手槍，可供擊發適用子彈使用，認具殺傷力；
    又子彈一顆，係制式子彈，認具殺傷力（另顆土造子彈，則
    無法擊發，不具殺傷力），此有該局刑鑑字第０九四０一三
    七一二二號槍彈鑑定書一件在卷可稽，是本案事證明確，被
    告犯行洵堪認定。
二、核被告之行為，係犯槍砲彈藥刀械管制條例第八條第四項之
    寄藏（檢察官認係第十一條第四項之「寄藏」尚有未洽）其
    他可發射子彈具有殺傷力之改造玩具手槍及同法第十二條第
    四項之寄藏子彈二罪，其持有為寄藏之當然結果。被告同時
    寄藏槍、彈，乃一行為觸犯數不同罪名之想像競合犯，應從
    一重之寄藏可發射子彈具有殺傷力之改造玩具手槍一罪處斷
    。
三、原審認被告罪證明確，據予論科，固非無見，惟按行為後法
    律有變更者，適用行為時之法律。但行為後之法律有利於行
    為人者，適用最有利於行為人之法律，刑法第2條第1項定有
    明文。被告犯罪時，刑法第42條第2項前段規定：「易服勞
    役以1元以上3元以下折算一日。」又被告行為時之易服勞役
    折算標準，業據修正前罰金罰鍰提高標準條例第2條前段規
    定，就其原定數額提高為100倍折算1日，則被告行為時之易
    服勞役折算標準，應以銀元300元折算1日，即新台幣900 元
    折算1日。惟95年7月1日修正公布施行之刑法第42條第3項前
    段規定：「易服勞役以新台幣一仟元、二仟元或三仟元折算
    一日。」比較修正前後之易服勞役折算標準，以修正後之規
    定，較有利於被告，則應依刑法第2條第1項但書規定，適用
    修正後之刑法第42條第3項前段規定，定其折算標準。被告
    上訴意旨請求從輕處分，並宣告緩刑，雖無理由，惟原審於
    判決時既未及審酌刑法業已修正，而仍逕適用修正前之刑法
    論處，於法有所未合，自無可維持，應由本院將原判決予以
    撤銷改判。爰審酌被告持有槍彈對社會治安所生之危害非輕
    、其尚無受有期徒刑以上罪刑宣告之前科紀錄（有本院被告
    前案紀錄表一紙可憑）、犯後態度尚稱良好等一切情狀，量
    處如主文第2項所示之刑，並諭知罰金刑如易服勞役之折算
    標準。扣案具殺傷力之其他可發射子彈具有殺傷力之改造玩
    具手槍一枝及制式子彈一顆，均係屬非經許可不得寄藏之違
    禁物，不問屬於犯人與否，均應依刑法第三十八條第一項第
    一款之規定宣告沒收之。
據上論斷，應依刑事訴訟法第369條第1項前段、第364條、第299
條第1項前段，槍砲彈藥刀械管制條例第8條第4項、第12條第4項
，刑法第2條第1項但書、第11條前段、第55條、第42條第3項前
段、第38條第1項第1款，現行法規所定貨幣單位折算新台幣條例
第2條，判決如主文。
本案經檢察官郭啟東到庭執行職務。
中    華    民    國    95    年    7    月     12    日
                  刑事第十六庭審判長法  官  葉  騰  瑞
                                    法  官  趙  功  恒
                                    法  官  莊  明  彰
以上正本證明與原本無異。
如不服本判決，應於收受送達後十日內向本院提出上訴書狀，其
未敘述上訴之理由者並得於提起上訴後十日內向本院補提理由書
（均須按他造當事人之人數附繕本）。
                                    書記官  周  素  秋
中    華    民    國    95    年    7     月    12    日
附錄：本案論罪科刑法條全文
槍砲彈藥刀械管制條例第8條第4項
未經許可，持有、寄藏或意圖販賣而陳列第 1 項所列槍枝者，處
3年以上10年以下有期徒刑，併科新臺幣700萬元以下罰金。
槍砲彈藥刀械管制條例第12條
未經許可，持有、寄藏或意圖販賣而陳列子彈者，處 5 年以下有
期徒刑，併科新台幣 300 萬元以下罰金。


司法院資訊處製作；財團法人民間司法改革基金會備份。
